【裁判字號】    90,交訴,17
【裁判日期】    900302
【裁判案由】    公共危險等
【裁判全文】
臺灣新竹地方法院刑事判決                            九十年度交訴字第一七號
    公  訴  人  臺灣新竹地方法院檢察署檢察官
    被      告  甲○○
右列被告因公共危險等案件，經檢察官提起公訴（八十九年度偵字第六八二三號），
本院判決如左：
    主      文
甲○○因過失致人於死，處有期徒刑拾月；又駕駛動力交通工具肇事，致人死亡而逃
逸，處有期徒刑壹年。應執行有期徒刑壹年捌月。緩刑伍年，緩刑期內付保護管束。
    事      實
一、甲○○於民國（下同）八十九年十一月二十六日上午六時二十三分許，駕駛車牌
    號碼三Ｈ─六０四一號自小客車，沿新竹市○○路，由北往南方向行駛，途經經
    國路、城北街口，其原應注意車前狀況，隨時採取必要安全措施，而依當時情形
    又無不能注意之情事，竟疏於注意及此，仍貿然以四、五十公里之時速行駛，迨
    見由丙○○所駕車牌號碼ＨＳＵ─五二八號重型機車欲穿越經國路之機車在前時
    ，煞車不及，撞擊機車，致丙○○頭部鈍力損傷、胸部氣血胸、並產生出血性休
    克，惟甲○○於肇事後，未停車察看，反加速逃逸，丙○○經路人報警送醫急救
    仍不治死亡，甲○○則由警方依據肇事現場附近商家監視錄影帶循線查獲。
二、案經臺灣新竹地方法院檢察署檢察官相驗並由丙○○之家屬乙○○○訴由新竹市
    警察局第一分局報請臺灣新竹地方法院檢察署檢察官偵查起訴。
    理      由
一、訊據被告甲○○對其於右揭時地駕駛自小客車發生車禍，致被害人丙○○傷重不
    治死亡及肇事後逃逸之事實均供承不諱，核與被害人丙○○之妻乙○○○指述情
    節相符，並有道路交通事故調查報告表、新竹市警察局第一分局北門派出所轄區
    發生變死案件初步調查報告表各一紙、肇事車輛及藏匿地點照片十一幀、新竹市
    警察局第一分局處理交通事故現場照片五幀等在卷可資佐證。且將被告肇事車體
    紫色油漆一塊及被害人機車保險桿（沾有紫色油漆）一個，送鑑證結果，經綜合
    研判：被害人機車保險桿上擦附之紫色油漆與肇事車體上之紫色油漆相似，有內
    政部警政署刑事警察局九十年一月十五日刑鑑字第一九一０八三號鑑驗通知書附
    卷足參。又被害人丙○○確係因本件車禍致受有頭部鈍力損傷、胸部氣血胸、出
    血性休克，經送醫急救後，同日上午七時三十分許，因傷重不治死亡之事實，亦
    經臺灣新竹地方法院檢察署檢察官督同法醫相驗明確，製有勘驗筆錄、相驗屍體
    證明書、驗斷書等附卷可稽。按汽車行駛時，駕駛人應注意車前狀況，並隨時採
    取必要之安全措施，道路交通安全規則第九十四條第三項定有明文。查被告甲○○於事實欄所載之時地，駕駛自用小客車，應注意上述道路交通安全規則之規定
    ，且依道路事故調查報告表記載當時係天候晴、日間自然光線、道路係省道、路
    面乾燥、無缺陷、無障礙物、視距良好，並無不能注意之情事，竟疏未注意車前
    狀況，並隨時採取必要之安全措施，因而撞擊被害人騎乘之重型機車，因而肇事
    ，其顯有過失，至為灼然。又被告之過失行為與被害人丙○○死亡間有相當因果
    關係。從而，事證明確，被告前揭過失致人於死及駕駛動力交通工具致人死亡而
    逃逸之犯行，均堪以認定。
二、核被告甲○○所為，係犯刑法第二百七十六條第一項過失致死罪及同法第一百八
    十五條之四肇事遺棄罪。其所犯上開二罪之間，罪名互異，且犯意各別，行為互
    易，應分論併罰。爰審酌被告駕駛車輛無視其他道路使用人之安危，未注意遵守
    道路交通安全規則，肇事後猶疾駛逃離現場，其過失情節及過失程度非輕，犯罪
    所生之損害重大，惟其犯罪後已先行賠償被害人家屬新臺幣三十一萬元，有收據
    二紙在卷足憑，並據被害人之妻乙○○○供明在卷，犯罪後態度良好，參以被告
    之父沈維嶽係中度肢障、被告之子沈鈞毅甫於九十年一月二十九日出生，均亟待
    被告扶養等一切情狀，分別量處如主文所示之刑，並定其應執行之刑。末查，被
    告素行良好，前未曾犯罪受有期徒刑以上刑之宣告，有臺灣新竹地方法院檢察署
    刑案資料查註紀錄表及臺灣高等法院被告全國前案紀錄表在卷可查，其因一時失
    慮，致罹刑典，事後已坦承犯行，深具悔意，且已對被害人家屬為賠償，被害人
    家屬認被告應再賠償損害，被告亦允諾延長賠償期間，並同意至調解委員會調解
    ，雖被告駕車肇事逃逸情節非輕微，但尚無予剝奪人身自由之必要，本院因認暫
    不執行其刑為當，爰併予以宣告緩刑五年，以啟自新。且於緩刑期間內應有專人
    輔導必要，故併付保護管束，以觀後效。
據上論斷，應依刑事訴訟法第二百九十九條第一項前段，刑法第一百八十五條之四、
第二百七十六條第一項、第五十一條第五款、第七十四條第一款、第九十三條第一項
，罰金罰鍰提高標準條例第一條前段，判決如主文。
本案經檢察官林鳳師到庭執行職務。
中      華      民      國    九十      年      三      月      二      日
                                    臺灣新竹地方法院交通法庭
                                        法  官  林  秋  宜
右正本證明與原本無異。
如不服本判決，應於判決送達後十日內向本院提出上訴狀（應附繕本），上訴於臺灣
高等法院。
                                        書記官  張  雲  娥
中      華      民      國    九十      年      三      月      二      日
附錄本案論罪科刑法條全文
刑法第一百八十五條之四
駕駛動力交通工具肇事，致人死傷而逃逸者，處六月以上五年以下有期徒刑。
第二百七十六條
因過失致人於死者，處二年以下有期徒刑、拘役或二千元以下罰金。
從事業務之人，因業務上之過失犯前項之罪者，處五年以下有期徒刑或拘役，得
併科三千元以下罰金。


司法院資訊處製作；財團法人民間司法改革基金會備份。
